臺灣桃園地方法院刑事判決　　　　　　　 94年度訴字第392號
公　訴　人　臺灣桃園地方法院檢察署檢察官
被　　　告　甲○○　男　27歲.
　　　　　　　　　　十號
上列被告因違反毒品危害防制條例案件，經檢察官提起公訴（九
十三年度毒偵字第四一０一號），經被告於準備程序中就被訴事
實為有罪之陳述，經合議庭裁定由受命法官獨任行簡式審判程序
，本院判決如下：
    主  文
甲○○連續施用第一級毒品，處有期徒刑捌月。扣案之海洛因壹
包（淨重肆點零壹公克）、海洛因殘渣袋壹只均沒收銷燬之。又
連續施用第二級毒品，處有期徒刑陸月，扣案之安非他命參包（
合計毛重肆拾貳點伍公克）沒收銷燬之，削尖吸管壹支沒收。應
執行有期徒刑壹年，扣案之海洛因壹包（淨重肆點零壹公克）、
安非他命參包（合計毛重肆拾貳點伍公克）、海洛因殘渣袋壹只
均沒收銷燬之，削尖吸管壹支沒收。
    事  實
一、甲○○前於民國八十七年間因施用毒品案件，經送觀察、勒
    戒後，認無繼續施用毒品之傾向，經臺灣高等法院於八十七
    年十一月十七日以八十七年度上易字第四八九二號判決免刑
    確定；復於九十年間因施用毒品案件，經本院以九十年度毒
    聲字第一七五七號裁定送觀察、勒戒後，認無繼續施用毒品
    之傾向，經臺灣桃園地方法院檢察署檢察官於九十年十一月
    二十一日以九十年度毒偵緝字第五五一號、九十年度毒偵字
    第四二三四號為不起訴處分確定；又於九十一年間因施用毒
    品案件，經本院以九十一年度毒聲字第二九九七號裁定送強
    制戒治，後經本院以九十二年度毒聲字第二三二一號裁定停
    止戒治，再經本院以九十三年度毒聲字第一二號裁定撤銷停
    止戒治，於九十三年三月五日強制戒治期滿，並由臺灣桃園
    地方法院檢察署檢察官提起公訴，經本院以九十三年度易緝
    字第一０七號判處有期徒刑五月確定，再於九十二年間因贓
    物等案件，經本院以九十二年度易字第五九四號判決判處有
    期徒刑三月、三月，應執行有期徒刑四月確定；因違反毒品
    危害防制條例案件，經本院以九十三年度桃簡字第二二七號
    判決判處有期徒刑四月確定，前開贓物等案及違反毒品危害
    防制條例案件二者合併定應執行刑有期徒刑八月確定，於九
    十三年九月十五日入監執行，指揮書執畢日期為九十四年五
    月十三日，再自九十四年五月十四日起接續執行本院九十三
    年度易緝字第一０七號判決判處之有期徒刑五月，指揮書執
    畢日期為九十四年十月十三日（以上均不構成累犯）。詎仍
    不知悔改，基於施用第一級毒品海洛因之概括犯意，自九十
    三年七月間某日起至同年九月十日某時止，在其位於桃園縣
    八德市大勇里無線電邊二十號住處，以將海洛因摻入香菸後
    燒烤之方式連續施用第一級毒品海洛因多次。復另基於施用
    第二級毒品之概括犯意，自九十三年五月間某日起至同年九
    月十四日早上某時止，在前開地點，將安非他命置於吸食器
    內以煙燻燒烤之方式，連續施用第二級毒品安非他命多次。
    嗣於九十三年九月十四日十六時五十分許，在桃園縣大園鄉
    溪海村一鄰下洲子一號為警查獲，並扣得海洛因一包（淨重
    四點零一公克）、安非他命三包（合計毛重四十二點五公克
    ），甲○○所有供其裝盛海洛因以施用之殘渣袋一只、其所
    有供其裝盛安非他命以施用之削尖吸管一支，與本案無關之
    電子磅秤一台、夾鍊袋二十五只。
二、案經桃園縣政府警察局平鎮分局報告臺灣桃園地方法院檢察
    署檢察官偵查起訴。
    理  由
一、本件被告所犯係死刑、無期徒刑、最輕本刑為三年以上有期
    徒刑以外之罪，其於準備程序中就被訴事實為有罪之陳述，
    經法官告知簡式審判程序之旨，並聽取公訴人、被告之意見
    後，依刑事訴訟法第二百七十三條之一第一項規定，經本院
    合議庭裁定，由受命法官獨任進行簡式審判程序審理，核先
    敘明。
二、被告甲○○對於右揭犯罪事實於本院審理時坦承不諱，又其
    於九十三年九月十四日為警查獲後所採集之尿液檢體，經送
    昭信科技顧問股份有限公司以氣相層析質譜儀法檢驗結果，
    呈安非他命、甲基安非他命陽性反應等情，有昭信科技顧問
    股份有限公司濫用藥物陽性檢體檢驗報告一紙在卷可稽。又
    海洛因經注射入人體後，約有百分之八十於二十四小時內自
    尿中排出，一般而言，尿液中能否驗出嗎啡陽性反應與其投
    與量、投與途徑、採尿時間、個人體質及檢驗方法之靈敏度
    有關，國外曾有文獻報導，注射六毫克之海洛因鹽酸鹽，其
    代謝嗎啡之平均可檢出時限約為二十六小時一情，有行政院
    衛生署藥物食品檢驗局八十一年九月八日（81）藥檢壹字第
    八一一四八八五號函可參，本案被告係於九十三年九月十四
    日接受採尿一節，有桃園縣政府警察局桃園分局被採尿人姓
    名編號對照表、桃園縣政府警察局平鎮分局九十三年十二月
    二十八日平警分刑字第０九三六０二六０五０四號函各一份
    在卷可按，揆諸前開說明，苟被告係於九十三年九月十四日
    採尿前二十六小時前施用海洛因，則無法經由其尿液檢驗出
    嗎啡，而被告自承最後一次施用海洛因時間係於為警查獲前
    四天，距員警採集被告尿液送驗檢驗相隔顯逾二十六小時，
    自無法於尿液中驗出嗎啡反應，然被告既已自承有前述施用
    海洛因之犯行，且被告當日為警查獲時，尚扣得白粉一包，
    經送法務部調查局鑑驗，含第一級第六項毒品海洛因成分，
    淨重四點０一公克，純度百分之四一點五一，純質淨重一點
    六六公克一節，有法務部調查局調科壹字第０八０００八三
    一二號鑑定通知書一紙在卷可按，即苟被告未施用海洛因，
    豈會持有如此大量之海洛因，是綜合被告自白及扣案毒品觀
    之，堪足認被告應有施用海洛因犯行。再毒品本具成癮性，
    施用者多有一再施用之情形，而被告前自八十七年間起即有
    施用毒品之事實，且經多觀察、勒戒及強制戒治，仍未能戒
    除惡習，足證被告確已施用毒品成癮，再參以被告為警查獲
    時尚扣得毒品海洛因一包（淨重四點０一公克）及安非他命
    三包（合計毛重四十二點五公克），數量非寡，應非僅供被
    告施用一次，故被告自白多次施用毒品一節，亦與事實相符
    。被告確有多次施用海洛因及安非他命之犯行，堪以認定。
    次查，被告前於八十七年間因施用毒品案件，經送觀察、勒
    戒後，認無繼續施用毒品之傾向，經臺灣高等法院於八十七
    年十一月十七日以八十七年度上易字第四八九二號判決免刑
    確定；復於九十年間因施用毒品案件，經本院以九十年度毒
    聲字第一七五七號裁定送觀察、勒戒後，認無繼續施用毒品
    之傾向，經臺灣桃園地方法院檢察署檢察官於九十年十一月
    二十一日以九十年度毒偵緝字第五五一號、九十年度毒偵字
    第四二三四號為不起訴處分確定；又於九十一年間因施用毒
    品案件，經本院以九十一年度毒聲字第二九九七號裁定送強
    制戒治，後經本院以九十二年度毒聲字第二三二一號裁定停
    止戒治，再經本院以九十三年度毒聲字第一二號裁定撤銷停
    止戒治，於九十三年三月五日強制戒治期滿等情，有臺灣高
    等法院被告全國前案紀錄表一份在卷可憑。被告於強制戒治
    執行完畢釋放後，五年內再犯第十條之罪，核與毒品危害防
    制條例第二十三條第二項所定相符，本件事證明確，被告犯
    行洵堪認定，自應依法論科。
三、核被告甲○○所為，係犯毒品危害防制條例第十條第一項之
    施用第一級及同條第二項之施用第二級毒品罪。被告因施用
    而持有第一級毒品海洛因及第二級毒品安非他命之低度行為
    ，為其進而施用之高度行為所吸收，不另論罪。被告先後多
    次施用第一級、第二級毒品之犯行，均時間緊接，方法相同
    ，所犯構成要件相同之罪名，顯係各基於概括犯意反覆為之
    ，為連續犯，應依刑法第五十六條之規定，各以一罪論並依
    法加重其刑。再其上開施用海洛因、安非他命之行為，犯意
    各別，構成要件互異，應予分論併罰。公訴意旨雖僅敘及被
    告自九十三年六月間某日至同年九月十三日止之施用第一級
    、第二級毒品犯行，而未敘及被告其餘如事實欄所述之施用
    安非他命犯行，惟公訴人未敘及部分與前開論罪部分，有連
    續犯之裁判上一罪關係，已如上述，該部分亦為起訴效力所
    及，本院自應併予審理；另公訴人雖認被告自九十三年六月
    間某日至同年九月十三日止有施用海洛因犯行，然被告於警
    詢中僅稱施用海洛因很久，伊不記得何時開始施用，最後一
    次是九十三年九月四日早上施用等語（見九十三年度毒偵字
    第四一０四號卷第一０頁）；於九十三年九月十四日檢察官
    訊問時僅稱：伊自二、三個月前開始施用毒品，最後一次是
    昨日等語（見同上卷第四四頁），則被告雖於警詢供述九十
    三年九月十四日曾施用海洛因，然被告當日之尿液確未檢出
    嗎啡、可待因陽性反性，則被告於警詢供述查獲當日亦有施
    用一情，顯與事實有違，當無可採，至被告雖於檢察官偵查
    中僅泛稱被告施用毒品期間為九十三年九月十四日前二、三
    月起至為警查獲前一日，然依被告前開所述，其施用毒品始
    點或可能為九月十四日前二月之七月十四日，亦可能為九月
    十四日前三月之六月十四日，並無法確定，且被告一再供稱
    其於該時期兼有施用海洛因及安非他命，被告並未表明其前
    開所稱施用毒品期間係指施用何種毒品，自難以此含糊之供
    述而遽以推論被告業已自白於九十三年六月間至同年九月十
    三日間有施用海洛因犯行，是被告既以於本院審理時具體表
    明其施用海洛因之期間為九十三年七月至九十三年九月十日
    ，且其前開供述復與驗尿報告結果相吻合，自應以被告此部
    所述為準，故公訴人所指逾前開事實欄所述被告施用海洛因
    犯行之部分，既未經被告自白，復乏其餘證據佐證，此部分
    之犯罪即屬不能證明，惟此部分犯行與前揭論罪科刑之犯行
    部分，有連續犯裁判上一罪之關係，爰不另為無罪之諭知，
    附此敘明。爰審酌被告前因施用毒品案件，業經觀察、勒戒
    、強制戒治併論罪科刑，仍不知警惕且未戒除施用毒品惡習
    ，再犯本案，顯見其意志不堅，委無足取，併衡其犯罪動機
    、目的、施用毒品期間之長短、所犯施用毒品犯行究為自戕
    行為，及被告犯罪後於本院審理時坦承犯行，態度尚佳等一
    切情狀，分別量處如主文所示之刑，並定其應執行之刑，以
    示懲戒。扣案之海洛因一包（淨重四點零一公克）、安非他
    命三包（合計毛重四十二點五公克），不論屬於犯人與否，
    應依毒品危害防制條例第十八條第一項前段宣告沒收銷燬之
    。又海洛因殘渣袋一只，因其上有第一級毒品海洛因，而且
    不能與之分離，故就殘留之海洛因及袋子均依毒品危害防制
    條例第十八條第一項前段宣告沒收銷燬之。另削尖吸管一支
    ，係被告所有，欲用以裝盛安非他命至吸食器內以施用，業
    據被告於本院審理時陳述明確，爰依刑法第三十八條第一項
    第二款之規定沒收之。電子磅秤一台，係被告購買毒品用以
    秤量，與本件被告施用毒品犯行並無直接關聯，尚難認係被
    告施用毒品所用之物；分裝夾鍊袋二十五個，被告否認為其
    所有，復查無證據足認前開物品為其所有，且非違禁物，就
    此二物件，本院爰不另為沒收之諭知。
據上論斷，應依刑事訴訟法第二百七十三條之一第一項、第二百
九十九條第一項前段，毒品危害防制條例第十條第一項、第二項
、第十八條第一項前段，刑法第十一條前段、第五十六條、第五
十一條第五款、第三十八條第一項第二款，判決如主文。
本案經檢察官謝雯璣到庭執行職務。
中　　華　　民　　國　　 94 　　年　　 3 　月　 21  　日
                              臺灣桃園地方法院刑事第九庭
                                        法  官  何燕蓉
上列正本證明與原本無異。
如不服本判決，應於判決送達後十日內向本院提出上訴狀 (應附
繕本 )，上訴於臺灣高等法院。
                                        書記官  李雅怡
中　　華　　民　　國　　 94 　　年　　 3 　月　 21  　日
附錄本案論罪科刑法條全文：
毒品危害防制條例第10條
施用第一級毒品者，處六月以上五年以下有期徒刑。
施用第二級毒品者，處三年以下有期徒刑。
